---
title: "Raport"
author: "Arkadiusz Wasowski"
date: "`r Sys.Date()`"
output: html_document
---

To jest mój raport ćwiczebny.

Zamieszczanie fragmentów kodu do wykonania w ramach dokumentu zrealizowane jest poniżej
```{r}
summary(cars)
```

Podobnie mogę zamieścić wykresy (w tym przypadku echo=FALSE zatrzymuje drukowanie kawałku kodu który ten plot wywołał

```{r, echo=FALSE}
plot(cars)
```

W samym tekscie mogę stosować listy, o ile będę pamiętał o dodatkowym `Enterze` po tekscie a przed pierszym elementem listy oraz po ostatnim elemencie listy

- *kursywę*
- _inną kursywę_
- **bolda**

Mogę także zrobić listę numerowaną, znowu pamiętając o `Enterach`

1. Pierwszy
2. Dwa

mogę także zapisywać kawałki kodu które nie zostaną wykonane w linii tekstu `mean(cars[ ,1]` oraz kawałki kodu które zostaną wykonane `r mean(cars$speed)`

Kawałki kodu mogą mieć różne atrybuty (i nazwę). Najważniejsze atrybuty to

- echo=FALSE - the code will not be shown in the final document (though any results/output would still be displayed)
- results = "hide" - hide the results/output (but here the code would still be displayed)
- include = FALSE - to have the chunk evaluated, but neither the code nor its output displayed
- fig.width=
- fig.height=

Note that if include=FALSE, all of the code, results, and figures will be suppressed. If include=TRUE and results="hide", the results will be hidden but figures will still be shown. To hide the figures, use fig.show="hide".

Jest jeszcze coś takiego jak **"global chunk options"** ale na razie odpuszczam. Więcej info w 
http://kbroman.org/knitr_knutshell/pages/Rmarkdown.html


